【裁判字號】    88,上更(一),651
【裁判日期】    890418
【裁判案由】    水土保持法
【裁判全文】
臺灣高等法院刑事判決                        八十八年度上更(一)字第六五一號
    上  訴  人    臺灣桃園地方法院檢察署檢察官
    被      告    乙○○
   共同選任辯護人  孫世群
右上訴人，因被告違反水土保持法案件，不服臺灣桃園地方法院八十六年度訴字第四
九一號，中華民國八十七年八月七日第一審判決（起訴案號：臺灣桃園地方法院檢察
署八十五年度偵字第一一一四七號）提起上訴，本院判決確定後，經最高法院檢察署
檢察總長提起非常上訴，最高法院發回更審，本院判決如左：
        主  文
原判決撤銷。
乙○○、丙○○共同連續違反於山坡地內設置墳墓，其水土保持義務人應先擬具水土
保持計畫送請主管機關核定之規定，未先擬具水土保持計畫，致生水土流失，各處有
期徒刑捌月。均緩刑年。
        事  實
一、乙○○、丙○○與戴連福、戴春喜、戴賢達、戴有木、戴文基、戴文章所共有坐
    落桃園縣蘆竹鄉○○○段山腳小段一四八－四地號土地（以下簡稱上開山坡地）
    ，經行政院於民國六十八年十一月二十一日台經字第一一七０一號函核定，並經
    臺灣省政府於六十九年二月六日府農山字第一二０一六六號公告為山坡地保育利
    用條例第三條第一款所稱之「山坡地」；行政院復於八十五年一月十三日台八五
    農０一三三五號函核定，屬水土保持法第三條第三款所稱之「山坡地」，並經臺
    灣省政府於八十五年三月六日府農水字第一二三一四號公告在案，於上開山坡地
    內設置墳墓，水土保持義務人應先擬具水土保持計畫，送請主管機關核定。乙○○、丙○○為上開山坡地之共有人兼管理人係水土保持義務人，竟違反應先擬具
    水土保持計畫送核規定，即共同基於在上開山坡地內供他人設置墳墓之概括犯意
    之聯絡、行為分擔，自七十年（確實日期已無從查證）起至八十五年七月間某日
    止，先後多次，同意他人，在上開山坡地內，設置如附圖一、二即附表一、二，
    除其中編號十八、三三、三七、九八、一０二、一０八、一二二號外之墳墓一百
    零八座（設置之面積、位置如附表一及附圖一（其中編號十七、十八號兩座墳墓
    之位置應更正如附圖二所載）、二所載（附圖二補一至補四即附表二所列編號一
    二二至一二五，其位置、面積均載於附圖二）；設置時間如附表二所載）。於八
    十四年九月間，二人復基於前述同一概括之犯意，未先擬具水土保持計畫送核，
    即將上開山坡地內屬其等管理之部分同意知情之甲○○（業經臺灣桃園地方法院
    另案判處罪刑，上訴本院後仍判決有罪），建造如附圖一所示之廟宇（面積載於
    附表一），因設置上開墳墓、建造廟宇，未先擬具水土保持計畫，亦未實施水土
    保持，致嚴重土砂及渣物流失，導致河床淤塞，未作好坡面保護措施，造成沖蝕
    ，妨礙排水或灌溉，影響水源涵養，妨礙公共安全，隨意堆置棄土或棄土未加防
    止沖刷及排水設施，大面積開挖整地設置墳墓及建造乙棟大型寺廟，嚴重破壞地
    形地貌及自然景觀與環境，遇豪雨或颱風侵襲雨水挾雜土石外溢及往下游沖刷，
    造成該處地層滑動或塌陷，嚴重破壞自然生態及水土保持涵養功能，致生水土流
    失之公共危險。嗣於八十五年七月十一日經桃園縣政府相關單位發現會勘，並於
    翌日經桃園縣蘆竹鄉公所查報制止。
二、案經桃園縣政府移送臺灣桃園地方法院檢察署檢察官偵查起訴。
        理  由
一、訊據被告乙○○、丙○○坦承確有供人在上開山坡地內設置墳墓、建造廟宇之事
    實，惟否認有違反水土保持法之犯行，被告乙○○辯稱：伊沒賣墳地，墓在伊小
    時侯就有了，伊小時侯看牛時就有小廟，土地是伊的云云，被告丙○○辯稱：八
    十、八十一年墳墓主人來整修，墓不知何時設置，日本昭和時代就有。廟是八十
    四年九月再擴建云云。經查本院函請桃園縣政府查明該地是否經臺灣省政府核定
    公告為山坡地，據復：「地號一四八－四土地為行政院於六十八年十一月二十一
    日台經字第一一七０一號函核定，省府於六十九年二月六日府農山字第一二０一
    六六號公告為山坡地保育利用條例第三條第一項（按應係第一款）所稱之「山坡
    地」；另依據水土保持法第三條第三款（原函贅載第一項）所稱之「山坡地」，
    係行政院於八十五年一月十三日台八五農０一三三五號函核定，省府亦於八十五
    年三月六日府農水字第一二三一四號公告有案。」有桃園縣政府八十八年十一月
    三日八八府農保字第二三五三六八號函及所附臺灣省山坡地範圍地段明細表在卷
    可稽。而上開山坡地係被告乙○○、丙○○與戴連福、戴春喜、戴賢達、戴有木
    、戴文基、戴文章所共有，有桃園縣土地登記簿影本附於偵查卷第十五、十六頁
    可稽；被告乙○○於檢察官偵查時供稱：土地係八兄弟共有，但在查報處是我和
    丙○○二人分管的等語（見偵卷第三十二頁反面）。證人即上開土地共有人戴賢
    達於本院調查時結證稱：（土地）是我們兄弟共有持分，共八兄弟，由乙○○、
    丙○○管理，只是口頭，未作書面上之約定。四十一年左右，被告二人就管理該
    地，其他兄弟都不在該地等語（見本院八十八年十二月一日訊問筆錄），則被告
    二人係上開山坡地之共有人兼管理人甚明。至於被告二人有無同意他人設置墳墓
    及同意甲○○建造廟宇，據被告二人於檢察官偵查時供承：「墓是之前的，他們
    來修墓，我們有向他們收幾千元當做是繳稅金用」；「廟是在八十四年間所蓋，
    僅有一間是鐵皮屋蓋的，他們說是五母娘娘要在此蓋廟，反正也無法利用，地就
    免費提供給他們蓋廟，因我是信仰該教，所以我也曾去廟裏拜拜順便可保護村子
    」等語（見偵查卷第二八頁）。證人即蓋廟之人甲○○在偵查中結證稱：廟是八
    十四年九月間蓋的，蓋廟是由我發起的，由一些善男信女捐些錢，大部分錢是我
    出的，而乙○○、丙○○二位老者，亦是善男信女，願免費提供我們蓋廟等語（
    見偵卷第二十八頁反面）。被告等對於在上開山坡地內，供人設置墳墓、建造廟
    宇未擬具水土保持計畫之事實，亦不否認，僅辯稱不知違法云云，而設置墳墓、
    建造廟宇，及致生水土流失之情形，據卷附桃園縣山坡地保育利用管理查報與取
    締案件會勘紀錄載明：認本件對鄰地影響如下：（一）、嚴重土砂及渣物流失，
    導致河床淤塞。（二）、未作好坡面保護措施，致造成沖蝕。（三）、妨礙排水
    或灌溉。（四）、影響水源涵養。（五）、妨礙公共安全。（六）、隨意堆置棄
    土或棄土未加防止沖刷及排水設施。並認本件未經申請核准，而未擬具水土保持
    計畫，擅自大面積開挖整地設置約百座墳墓及乙棟大型寺廟，嚴重破壞地形地貌
    及自然景觀與環境，情節違規重大等語。遇豪雨或颱風侵襲雨水挾雜土石外溢及
    往下游沖刷，造成該處地層滑動或塌陷，嚴重破壞自然生態及水土保持涵養功能
    ，致生水土流失之公共危險。此外，並有桃園縣蘆竹鄉公所違規使用山坡地查報
    表、桃園縣蘆竹鄉公所巡視察覺不當使用山坡地行為制止書、地籍圖、土地登記
簿謄本、土地測量成果圖、位置圖、桃園縣蘆竹鄉公所違章建築查報單、蘆竹鄉
    ○○○段山腳小段一四八－四號地號土地內廟、墓地使用面積清冊、臺灣省政府
    住宅及都市發展局簡便行文表、檢察官勘驗筆錄、現場照片、桃園縣蘆竹地政事
    務所土地複丈成果圖在卷足憑。又依蘆竹地政事務所八十九年二月二十五日蘆地
    二字第六五八號函記載，附圖一編號十七、十八兩座墳墓之位置應更正如附圖二
    之記載。關於上開墳墓設置之時間，被告等無法確切供明，本院函請桃園縣蘆竹
    鄉公所依墓碑記載情形查明，據復「本地習俗撿骨後，骨罐再安葬稱為吉葬，吉
    葬之後年久墳墓有損壞，起骨骸再次重新建造墳墓再安葬，墓碑上才會刻上重修
    或修」、「經調查其中第十八、三十三、三十七、九十八、一０二、一０八號等
    墳墓設置管理條例制定公布前所設置」，並補送當時移送法院時遺漏調查之四座
    墳墓等情，有該所八十九年一月四日蘆鄉民字第八八一三０五九七號函及桃園縣
    蘆竹鄉丙○○等濫葬案墳墓調查表（隨卷外放，共七冊）在卷可稽，補送之資料
    中除其中一座編號一二二號即附圖二補二係長生墳乃空墳，且無法證明係在該地
    經核定公告為山坡地之後所設置外，參以蘆竹鄉公所承辦人陳鼎釧於本院八十九
    年二月十八日勘驗時所述編號四十五號墳墓約在八十四年施工，確實日期不知，
    未建築完成等語，及被告等所供墓碑已挖走，墳墓外觀仍在者係約七十年間所
    設置等語（見本院八十九年三日二十二訊問筆錄），則上開墳墓設置時間如附表
    二所示，已堪認定。被告等否認犯行及其所辯均無足採，事證已臻明確，被告等
    之犯行洵堪認定。
二、被告等係上開山坡地之共有人兼管理人，為水土保持義務人，依法應擬具水土保
    持計畫而未擬具，即自七十年間起至八十五年七月間止，同意他人在上開山坡地
    內設置墳墓，於八十四年九月間，同意他人建造廟宇，致生水土流失，核被告等
    所為，原均係犯山坡地保育利用條例第三十五條第三項之罪，且其所犯多次犯行
    ，構成要件相同，顯係基於概括犯意反覆為之，應依連續犯論以一罪。惟水土保
    持法於八十三年五月二十七日公布，且水土保持法於八十三年十月二十一日修正
    公布時，對上開行為設有處罰明文，上開山坡地，經行政院於八十五年一月十三
    日台八五農０一三三五號函核定，屬水土保持法第三條第三款所稱之「山坡地」
    ，並經臺灣省政府於八十五年三月六日府農水字第一二三一四號公告在案，因水
    土保持法係山坡地保育利用條例之特別法（水土保持法第一條第二項參照），被
    告等行為之一部係在八十三年五月二十七日水土保持法公布之前，所為原係犯山
    坡地保育利用條例第三十五條第三項之罪，但行為之一部係在水土保持法公布之
    後，即其後被告等違反水土保持法第十三條規定，未先擬具水土保持計畫，致生
    水土流失之犯行，係犯水土保持法第三十三條第三項之罪，其等有多次犯行，觸
    犯構成要件相同（只有普通法與特別法之分別）之罪，其等以概括犯意為之，應
    依連續犯論以一罪，並加重其刑。因被告等所犯均應依連續犯裁判上一罪處斷。
    自無從割裂適用法律，而水土保持法係特別法，應優先適用，則被告等所為，均
    係連續犯水土保持法第三十三條第三項之罪，並依連續犯規定加重其刑。被告等
    與各設置墳墓之人、建造廟宇之甲○○，有犯意聯絡、行為分擔，為共同正犯。
    關於被告等同意他人設置編號一二二、一二四、一二五即附圖二補一、三、四之
    墳墓，起訴書雖未記載，惟該部分與起訴事實有連續犯裁判上一罪之關係，為起
    訴效力所及，本院應併予審判。被告等行為後，山坡地保育利用條例雖於八十七
    年一月七日修正公布，惟其行為之一部已於水土保持法設有處罰規定後，應優先
    適用特別法即水土保持法，尚不生比較新舊法之問題，公訴人起訴被告等犯水土
    保持法第三十二條第一項之罪，惟查水土保持法第三十二條第一項之罪，以「在
    公有或私人山坡地或國、公有林區或他人私有林區內未經同意擅自墾殖、占用或
    從事第八條第一項第二款至第五款之開發、經營或使用，致生水土流失或毀損水
    土保持之處理與維護設施」為要件。此項規定含有竊佔罪之性質；其所謂「未經
    同意」，乃指未經土地所有權人同意而言。倘土地所有權人本人或經土地所有權
    人之同意，或其他有使用權之人為墾殖、占用或開發經營者，縱未依水土保持技
    術規範實施水土保持之處理與維護，應屬違反同法第三十三條第一項第一款規定
    ，處以罰鍰之範疇，不得依同法第三十二條規定課以刑事責任。被告等係上開土
    地之共有人兼管理人，且同意他人設置墳墓、建造廟宇，已詳如前述，被告等自
    不構成該條之罪，起訴法條容有未洽，惟社會基本事實同一，爰變更檢察官所引
    起訴法條。
三、公訴意旨另以：被告乙○○、丙○○就同意他人設置編號十八、三三、三七、九
    八、一０二、一０八所示六座墳墓部分，認被告等亦犯有水土保持法第三十二條
    第一項之罪嫌。經查如附表編號十八、三七、九八、一０二、一０八所示之八座
    墳墓係在民國六十九年二月六日公告上開土地為山坡地保育利用條例第三條第一
    款之山坡地之前所設置。編號三十三則為長生墳，屬空墳，且無證據證明係在核
    定公告為山坡地之後所設置，尚不能證明被告等有此部分之犯罪，惟依公訴意旨
    認此部分與前開論罪部分有連續犯裁判上一罪之關係，爰不另為無罪之論知。
四、原審予以論罪科刑，固非無見。惟查原判決依水土保持法第三十二條第一項之罪
    論處被告等罪刑，惟如前述設置墳墓、建造廟宇既經上開土地之共有人兼管理人
    即被告等之同意，自不構成該條項之罪，已如前述，原判決認事用法，尚有未洽
    。檢察官上訴意旨，指摘原判決不當，雖非以此為理由，惟原判決既有前揭可議
    之處，自應由本院將原判決撤銷改判，爰審酌被告等之犯罪動機、手段、所生危
    害及供人設置墳墓、建造廟宇致生水土流失之情形及犯罪後之態度等一切情狀，
    分別量處如主文第二項所示之刑。末查被告等前均未曾受有期徒刑以上刑之宣告
    ，有卷附台灣桃園地方法院檢察署刑案資料查註紀錄表及本院刑案全國前案紀錄
    表為憑，被告等經此偵審程序教訓，當知所警惕，無再犯之虞，本院認所宣告之
    刑以暫不執行為適當，均併予宣告緩刑三年，以啟自新。
據上論斷，應依刑事訴訟法第三百六十九條第一項前段、第三百六十四條、第二百九
十九條第一項前段、第三百條，水土保持法第三十五條第三項，刑法第十一條前段、
第二十八條、第五十六條、第七十四條第一款，判決如主文。
本案經檢察官郭文東到庭執行職務。
中    華    民    國    八十九    年        四        月      十八      日
                            台灣高等法院刑事第三庭
                                審判長法  官  張  連  財
                                      法  官  張  傳  栗
                                      法  官  李  英  勇
右正本證明與原本無異。
如不服本判決應於收受送達後十日內向本院提出上訴書狀，其未敘述上訴之理由者並
得於提起上訴後十日內向本院補提理由書（均須按他造當事人之人數附繕本）。
                                      書記官  倪  淑  芳
中    華    民    國    八十九    年        四        月      二十四    日
附錄：本案論罪科刑法條全文
山坡地保育利用條例第三十五條（未依法實施水土保持之處罰）：
有下列情形之一者，處新臺幣六萬元以上三十萬元以下罰鍰：
一、依法應擬具水土保持計畫而未擬具，或水土保持計畫未經核定而擅自實施，或未
    依核定之水土保持計畫實施者。
二、違反第二十五條第一項規定，未在期限內改正者。前項各款情形之一，經限期改
    正而不改正，或未依改正事項改正者，得按次分別處罰，至改正為止；並得令其
    停工，沒入其設施及所使用之機具，強制拆除並清除其工作物；所需費用，由經
    營人、使用人或所有人負擔。
第一項各款情形之一，致生水土流失、毀損水土保持處理與維護設施或釀成災害者，
處六月以上五年以下有期徒刑，得併科新臺幣六十萬元以下罰金；因而致人於死者，
處三年以上十年以下有期徒刑，得併科新臺幣八十萬元以下罰金；致重傷者，處一年
以上七年以下有期徒刑，得併科新臺幣六十萬元以下罰金。
水土保持法第三十三條：
有下列情形之一者，處新臺幣六萬元以上三十萬元以下罰鍰：
一、違反第八條第一項規定未依水土保持技術規範實施水土保持之處理與維護，或違
    反第二十二條第一項，未在規定期限內改正或實施仍不合水土保持技術規範者。
二、違反第十二條至第十四條規定之一，未先擬具水土保持計畫或未依核定計畫實施
    水土保持之處理與維護者，或違反第二十三條規定，未在規定期限內改正或實施
    仍不合水土保持技術規範者。
前項各款情形之一，經繼續限期改正而不改正者或實施仍不合水土地保持技術規範者
，按次分別處罰，至改正為止，並令其停工，得沒入其設施及所使用之機具，強制拆
除及清除其工作物，所需費用，由經營人、使用人或所有人負擔。
第一項第二款情形，致生水土流失或毀損水土保持之處理與維護設施者，處六月以上
五年以下有期徒刑，得併科新臺幣六十萬元以下罰金；因而致人於死者，處三年以上
十年以下有期徒刑，得併科新臺幣八十萬元以下罰金；致重傷者，處一年以上七年以
下有期徒刑，得併科新臺幣六十萬元以下罰金。
附表二：
┌─┬────────────────────────────┐
│編│                                                        │
│  │ 0  0    0    0    0    0    0    0    0  00 │
│號│                                                        │
├─┼────────────────────────────┤
│  │ 民   民   民    民    民    民    民    民   民    民 │
│設│ 國   國   國    國    國    國    國    國    國    國 │
│置│ 0   0   0    0    0    0    0    0    0    0 │
│時│ 十   十   十    十    十    十    十    十    十    十 │
│間│ 0   0   0    0    0    0    0    0    0    0 │
│  │ 年   年   年    年    年    年    年    年    年    年 │
│  │                                                        │
├─┼────────────────────────────┤
│編│                                                        │
│  │00 00  00  00  00  00  00  00 00  00│
│號│                                                        │
│  │                                                        │
├─┼────────────────────────────┤
│  │ 民   民   民    民    民    民    民    民    民    民 │
│設│ 國   國   國    國    國    國    國    國    國    國 │
│置│ 0   0   0    0    0    0    0    0    0    0 │
│時│ 十   十   十    十    十    十    十    十    十    十 │
│間│ 0   0   0    0    0    0    0    0    0    0 │
│  │ 年   年   年    年    年    年    年    年    年    年 │
│  │                                                        │
├─┼────────────────────────────┤
│編│                                                        │
│  │00 00  00  00  00  00  00  00  00 00│
│號│                                                        │
│  │                                                        │
├─┼────────────────────────────┤
│  │ 民   民   民    民    民    民    民    民    民    民 │
│設│ 國   國   國    國    國    國    國    國    國    國 │
│置│ 0   0   0    0    0    0    0    0    0    0 │
│時│ 十   十   十    十    十    十    十    十    十    十 │
│間│ 0        0    0    0    0          0    0    0 │
│  │ 年   年   年    年    年    年    年    年 年    年 │
│  │                                                        │
├─┼────────────────────────────┤
│編│                                                        │
│  │00 00 00  00  00 00   00 00  00  00 │                                                     │
│號│                                                        │
│  │                                                        │
├─┼────────────────────────────┤
│  │民   民   長    民    民    民    民    民    民    民  │
│設│國   國         國    國    國    國    國    國    國  │
│置│八   七   生    0    0    0    0    0    0    0  │
│時│十   十         十    十    十    十    十    十    十  │
│間│一   五   墳    四          八    五    五    九    一  │
│  │年   年         年    年    年    年    年    年    年  │
└─┴────────────────────────────┘
┌─┬────────────────────────────┐
│編│                                                        │
│  │00 00  00  00  00  00  00  00 00 00 │
│號│                                                        │
├─┼────────────────────────────┤
│  │ 民   民   民    民    民    民    民    民    民    民 │
│設│ 國   國   國    國    國    國    國    國    國    國 │
│置│ 0   0   0    0    0    0    0    0    0    0 │
│時│ 十   十   十    十    十    十    十    十    十    十 │
│間│ 0   0   0          0    0    0    0    0       │
│  │ 年   年   年    年    年    年    年    年    年    年 │
│  │                                                        │
├─┼────────────────────────────┤
│編│                                                        │
│  │00  00  00  00  00  00  00  00 00 00│
│號│                                                        │
│  │                                                        │
├─┼────────────────────────────┤
│  │ 民   民   民    民    民    民    民    民    民    民 │
│設│ 國   國   國    國    國    國    國    國    國    國 │
│置│ 0   0   0    0    0    0    0    0    0    0 │
│時│ 十   十   十    十    十    十    十    十    十    十 │
│間│           五          九    七          七    七    八 │
│  │ 年   年   年    年    年    年    年    年    年    年 │
│  │                                                        │
├─┼────────────────────────────┤
│編│                                                        │
│  │00  00  00  00  00  00  00  00 00 00│
│號│                                                        │
│  │                                                        │
├─┼────────────────────────────┤
│  │ 民   民   民    民    民  民    民    民    民    民 │
│設│ 國   國   國    國    國    國    國    國    國    國 │
│置│ 0   0   0    0    0    0    0    0    0    0 │
│時│ 十   十   十    十    十    十    十    十    十    十 │
│間│ 0   0   0          0                0    0    0 │
│  │ 年   年   年    年    年    年    年    年    年    年 │
│  │                                                        │
├─┼────────────────────────────┤
│編│                                                        │
│  │00 00 00  00  00  00  00  00  00 00 │
│號│                                                        │
│  │                                                        │
├─┼────────────────────────────┤
│  │民   民   民    民    民    民    民    民    民    民  │
│設│國   國   國    國    國    國    國    國    國    國  │
│置│0   0   0    0    0    0    0    0    0    0  │           │
│時│十   十   十    十    十    十    十    十    十    十  │              │
│間│0   0         0                0    0    0    0  │
│  │年   年   年    年    年    年    年    年    年    年  │
└─┴────────────────────────────┘
┌─┬────────────────────────────┐
│編│                                                        │
│  │00 00 00  00  00  00  00  00  00 00 │
│號│                                                        │
├─┼────────────────────────────┤
│  │ 民   民   民    民    民    民    民    民    民    民 │
│設│ 國   國   國    國    國    國    國    國    國    國 │
│置│ 0   0   0    0    0    0    0    0    0    0 │            │
│時│ 十   十   十    十    十    十    十    十    十    十 │            │
│間│ 0   0   0    0    0    0    0    0    0    0 │
│  │ 年   年   年    年    年    年年    年    年    年 │
│  │                                                        │
├─┼────────────────────────────┤
│編│                                                        │
│  │00 00  00  00  00  00  00 00 00 00０│
│號│                                                        │
│  │                                                        │
├─┼────────────────────────────┤
│  │ 民   民   民    民    民    民    民    民    民    民 │
│設│ 國   國   國    國    國    國    國    國    國    國 │
│置│ 0   0   0    0    0    0    0    0    0    0 │
│時│ 十   十   十    十    十    十    十    十    十    十 │
│間│ 0   0   0    0                0    0          0 │
│  │ 年   年   年    年    年    年    年    年    年    年 │
│  │                                                        │
├─┼────────────────────────────┤
│編│                                                     │
│  │000  000   000   000   000   000   000   000   000   000│
│號│                                                        │
│  │                                                        │
├─┼────────────────────────────┤
│  │ 民   民   民    民    民    民    民    民    民    民 │
│設│ 國   國   國    國    國    國    國    國    國    國 │
│置│ 0   0   0    0    0    0    0    0    0    0 │
│時│ 十   十   十    十    十    十    十    十    十    十 │
│間│ 0   0   0    0    0    0    0    0    0    0 │
│  │ 年   年   年    年    年    年    年    年    年    年 │
│  │                                                        │
├─┼────────────────────────────┤
│編│                                                        │
│  │                                                        │
│號│000  000   000  000   000   000  000  000   000   000  │
│  │                                                        │
├─┼────────────────────────────┤
│  │民   民   民    民    民    民    民    民    民    民  │
│設│國   國   國    國    國    國    國    國    國    國  │
│置│0   0   0    0    0    0    0    0    0    0  │
│時│十   十   十    十    十    十    十    十    十    十  │
│間│0   0   0    0    0    0    0                    │
│  │年   年   年    年    年    年    年    年    年    年  │
└─┴────────────────────────────┘
┌─┬────────────────────────────┐
│編│                                                        │
│  │000 000 000 000 000                      │
│號│                                                        │
├─┼────────────────────────────┤
│  │ 民     民     長     民      民                        │
│設│ 國   國            國      國                        │
│置│ 七     八     生     八      八                        │            │
│時│ 十     十            十      十                        │            │
│間│ 六                   五      五                        │
│  │ 年     年     墳     年      年                        │
│  │                                                        │
├─┴────────────────────────────┤
│                                                            │
│                                                            │
│ 附註：一、經調查至今已遷葬為第二十二、三十一、三十三、四十 │
│           五、四十七、九十七、一一八、一一九號。           │
│       二、第一二二至第一二五號係桃園縣蘆竹鄉公所於八十八年 │
│           十二月二十八日調查時發現。                       │
│                                                            │
└──────────────────────────────┘


司法院資訊處製作；財團法人民間司法改革基金會備份。
